---
output:
  word_document: default
  html_document: default
---

# 1. R에서 다음의 결과가 나오는 명령문을 만들고 결과를 보이시오.

## 1) "A" "A" "B" "B" "B" "C" "C" "C" "C"

```{r}
rep(c('A','B','C'), times=c(2,3,4))
```

## 2) 1 2 2 3 3 3 1 2 2 3 3 3

```{r}
rep(c(1,2,2,3,3,3), times=2)
```

## 3) 3 7 11 15 19 23 27 31 35 39 43 47 51 55 59 63 67 71 75 79

```{r}
seq(3,79,4)
```

# 2. 다음과 같이 UsingR 패키지를 인스톨한 후 내장되어 있는 데이터셋 home를 이용하여 답하시오. home은 Maplewood, NJ의 집값을 비교해 놓은 자료이다.

```{r}
install.packages("UsingR", dependencies=TRUE, repos = "http://cran.us.r-project.org")
library('UsingR')
data("home")
head(home)
```

## 1) home에는 몇 개의 자료가 있는가?

```{r}
nrow(home) # 행의 개수가 home 자료의 개수 
```

## 2) home에는 몇 개의 변수가 있는가?

```{r}
ncol(home) # 열의 개수가 home의 변수의 수
```

## 3) old의 평균과 표준편차는 얼마인가?

```{r}
print(mean(home$old)) # 평균
print(sd(home$old)) # 표준편차
```

## 4) new의 평균과 표준편차는 얼마인가?

```{r}
print(mean(home$new)) # 평균
print(sd(home$new)) # 표준편차
```

## 5) old 집값이 50000 이상인 자료는 몇 개인가?

```{r}
sum(home$old >= 50000)
```

## 6) old 집값이 50000 이상인 자료와 50000 미만인 자료로 나누어 각각 new의 평 균을 구하시오.

```{r}
old.50000up = home[home$old >= 50000, ]
old.50000down = home[home$old < 50000, ]

print(mean(old.50000up$new))
print(mean(old.50000down$new))
```

# 3. 다음의 데이터를 이용하여 1)\~6)까지의 명령을 수행하시오. 2 5 6 9 10 8

## 1) 데이터 벡터 x를 만드시오.

```{r}
x = c(2,5,6,9,10,8)
x
```

## 2) 각 데이터의 제곱근으로 구성된 벡터 x2를 만드시오.

```{r}
x2 = x **(1/2)
x2
```

## 3) 각 데이터의 제곱근의 합을 구하시오.

```{r}
sum(x2)
```

## 4) 각 데이터에서 2를 뺀 값들을 구하시오.

```{r}
x - 2
```

## 5) 벡터 x의 최소값과 최댓값을 구하시오.

```{r}
range(x) # min, max
```

## 6) 벡터 x에서 5보다 큰 값들만으로 구성된 벡터 xlarge를 만드시오.

```{r}
xlarge = x[x > 5]
xlarge
```
